【裁判字號】    90,易,402
【裁判日期】    900725
【裁判案由】    贓物
【裁判全文】
臺灣彰化地方法院刑事判決                            九十年度易字第四二號
    公  訴  人  臺灣彰化地方法院檢察署檢察官
    被      告  丁○○
    選任辯護人  郭隆偉律師
右列被告因贓物案件，經檢察官提起公訴（八十九年度偵字第三五六二號），本院判
決如左：
    主  文
丁○○牙保贓物，處有期徒刑柒月。緩刑肆年。
    事  實
一、丁○○得悉友人甲○○有意購買休旅車代步，渠明知懸掛車號Ｃ六─一五一五號
    車牌、車身號碼４Ｎ２ＸＮ１１ＴＯＸＤ８０９１７３號之自小客車（原車牌號
    為Ｄ七－八七七六號，車主瀛竑企業股份有限公司，ＮＩＳＳＡＮ牌，八十八年
    五月出廠，箱式，三二七五ＣＣ，經使用人己○○於八十八年九月二十四日上午
    七時許，發現原於八十八年九月廿三日晚間十時許停放高雄縣湖內鄉○○村○○
    路十九號旁鐵皮屋內之該車已失竊。該車取交甲○○時，已經不詳人士變造車身
    號碼為４Ｎ２ＸＮ１１ＴＯＸＤ８０３７９０號，所懸掛車號Ｃ六─一五一五號
    牌照，係不肖分子先於八十八年九月廿三日持偽造之車籍資料、完稅証明書等及
    甲○○身分証件，向交通部公路局嘉義區監理所雲林監理站冒領所得），係來路
    不明之贓車，仍牙保不知情之友人甲○○向姓名不詳之人士購買之，並於八十八
    年九月廿五日，在甲○○位於彰化縣彰化市○○里○○路○段四十九巷九號住處
    ，將懸掛Ｃ六─一五一五號車牌之前開贓車及相關車籍資料，交予甲○○，甲○○則當場交付支票（金額一百零七萬三千三百六十四元），以支付車款一百零六
    萬暨領牌費六百元、小型汽車檢驗費四百五十元、行車執照費二百元、選牌費二
    千元、越區作業手續費三十元、八十八年牌照費七千七百三十元、汽車燃料費二
    千三百五十二元。嗣經警於八十九年一月廿九日，循線至甲○○之住處，檢視前
    開懸掛Ｃ六─一五一五號車牌之自小客車，發現該車位於駕駛座前擋風玻璃下之
    車身號碼係重新黏貼，另位在後車門下夾層裡車身號碼已被磨平重新烤漆，經電
    解後顯現其車身號碼為４Ｎ２ＸＮ１１ＴＯＸＤ８０９１７３號，始悉上情。
二、案經台南縣警察局移送台灣高雄地方法院檢察署檢察官呈請台灣高等法院檢察署
    檢察長核移臺灣彰化地方法院檢察署檢察官偵查起訴。
    理  由
一、訊據被告丁○○固承認仲介友人甲○○購買前開懸掛車號Ｃ六─一五一五號車牌
    之自小客車，但否認有何牙保犯行，並辯稱：甲○○向渠表示欲購買一部休旅車
    ，渠於八十八年九月間與友人在海產店餐敘時聊及此事，鄰桌客人綽號「小蔣」
    之人，聲稱其友人有貿易商進口之ＮＩＳＳＡＮ牌休旅車，索價一百零四萬五千
    元成交，渠告知甲○○，並取得朱某之証件交予綽號「小蔣」之人辦理過戶手續
    ，八十八年九月廿三日當日辦妥過戶手續，並由伊先提領六十萬元餘款向其兄戊○○借款四十五萬元後，代行收受車輛及墊付全部款項，甲○○事後再簽發支票
    償付車款及稅款，渠係因認該車已經監理單位驗車並發給牌照，應無問題，及偵
    查中所供付款過程及總價與審理中所供不一，係因伊有賺取差價一萬五千元不好
    意思讓甲○○曉得云云。
二、經查：（一）車牌號碼為Ｄ七─八七七六號、車身號碼４Ｎ２ＸＮ１１ＴＯＸＤ
    ８０９１７３號之自小客車係被害人己○○登記瀛竑企業股份有限公司名義以一
    百四十八萬元買進，於八十八年九月廿三日晚間十時許駛入車庫，翌日即同月廿
    四日上午七時發現失竊，警員循線查獲之懸掛Ｃ六─一五一五號車牌之自小客車
    係己○○所有失竊之物等情，除據己○○於警訊中指述綦詳，且有高雄縣警察局
    車輛失竊証明單影本、該車後車箱車底左側刮痕進行電解後顯現ＸＤ８０９１７
    ３字樣之照片數幀附卷可憑；及據以申領Ｃ六─一五一五號車牌之「汽車新領牌
    照登記書」及「進口與貨物稅完稅証明書」均屬偽造，有財政部基隆關稅局八十
    九年二月九日（八九）基暖業三字第００九號函附卷可憑，並據証人羅美清、鍾
    迺誠（即裕隆汽車公司人員）結証屬實。是前開為警查獲、車身號碼經變造為４
    Ｎ２ＸＮ１１ＴＯＸＤ８０３７９０號之自小客車係屬贓車，應無疑義。（二）
    懸掛車牌Ｃ六─一五一五號自小客車係被告丁○○介紹案外人甲○○購買一節，
    亦據証人甲○○迭於警訊、偵查及本院審理中指証屬實，復有甲○○簽發以彰化
    市第一信用合作社為付款人、以朱宗武（註：甲○○之胞弟）為發票人、帳號六
    八四三─五一號、票號ＣＡ0000000號、發票日八十八年九月廿七日、金
    額一百零七萬三千三百六十四元之支票存根聯影本可資佐証。（三）被告雖辯以
    該車係與友人在外一同吃飯時，鄰桌綽號「小蔣」之人前來洽談，且被告亦供稱
    洽談時間約五分鐘左右（見本院九十年四月十一日訊問筆錄），惟證人即被告所
    供當日一同吃飯之有人丙○○、乙○○均於偵查及本院審理中證稱：無此印象（
    見八十九年度偵字三五六二號卷第二十一頁以下及本院九十年四月十一日訊問筆
    錄）；則衡情，飯席間有不相識之人前來加入並主動介紹買賣達五分鐘之久，此
    突兀之情況，且僅係前年發生之事，時隔未久，若果有此事，證人等應不致毫無
    印象；更有甚者，被告於台灣高雄地方法院檢察署偵查中供稱：「（認識「小蔣
    」之經過？朋友「周」介紹。」（見台灣高雄地方法院檢察署偵卷第十三頁）等
    語；再就被告提供「小蔣」之名片上記載之行動電話、地址，調取行動電話門號
    申請書及加以搜索、追查：根本查無綽號「小蔣」之人，有台南縣警察局於八十
    九年七月十四日，以南縣警刑一字第四二七八號函附之偵查報告書附卷可按（見
    八十九年度偵字三五六二號卷第三十二頁以下），是被告所辯：該車為「小蔣」
    介紹買賣一節，與常情不合，復前後供述不一，難以採取，被告始終未能就該贓
    車來源作合理交待。（四）被告於此次交易中僅於八十八年九月廿三日，該帳戶
    內僅有提領現金六十萬元，此經臺灣彰化地方法院檢察署檢察官調取被告於台中
    商業銀行埔心分行所設0000000號帳戶內交易明細附卷足憑（見八十九年
    度偵字三五六二號卷第五十七頁以下）；雖被告辯稱餘款係向其兄戊○○借得現
    金四十五萬元支付，惟證人戊○○於本院中證稱：伊係經營貨運行為業，則依常
    情，貨運行替人載運貨物收取運費，每次運營收頂多不過數萬，雖須支出油料或
    其他人員開支，惟究無需大量現金周轉必要，證人戊○○當日公司中是否洽有多
    達四十五萬之現金借予被告已屬可疑，復本院隔離訊問被告及證人戊○○，該二
    人就：交付現款之位置？（被告稱：在公司門外之騎樓下；證人戊○○稱：在大
    門內之辦公室茶几旁）、及如合包裝現款？（被告稱：以報紙包裹；證人戊○○
    稱：沒用紙包，是直接拿予被告）等節互核不一，故被告究有無向證人戊○○借
    款四十五萬元，亦無法遽信；況被告於偵、審中歷次供陳墊款之細節先後非一，
    除被告有於此次介紹交易中曾先墊款六十萬元之情節可堪採信外，被告有無墊付
    所餘車款，所辯均難認可採。（五）本院雖函查本件贓車水貨車之車價，與案外
    甲○○構車價一百餘萬元尚非差價過鉅，惟甲○○之購車價與被告從中賺取之差
    價、是否知為贓車，究係二事，無從因甲○○之購車價與水貨車市價相去不遠即
    逕認並被告並無牙保贓車犯行，併予敘明。綜上，被告所辯贓車之來源、從中賺
    取之差價等節均難以採信，所辯應為飾詞，其犯行堪以認定。
三、核被告所為係犯刑法第三百四十九條第二項之牙保贓物罪。爰酌被告犯罪之動機
    、目的、手段、所生之危害及犯罪後之態度等一切情狀，量處如主文所示之刑，
    。又被告前未曾受有期徒刑以上刑之宣告，有臺灣彰化地方法院檢察署刑案資料
    查註紀錄表及本院被告全國前案紀錄表等附卷足稽，其偶罹刑典，經此教訓，當
    知警惕而無再犯之虞，本院認本件所宣告之刑，以暫不執行為宜，爰依法宣告緩
    刑四年，以啟自新。
據上論斷，應依刑事訴訟法第二百九十九條第一項前段，刑法第三百四十九條第二項
、第七十四條第一款、罰金罰鍰提高標準條例第一條前段，判決如主文。
中    華    民    國    九十    年      七      月        二十五        日
                                臺灣彰化地方法院刑事第一庭
                                    法      官  吳  俊  螢
右正本證明與原本無異。
如不服本判決，應於送達後十日內向本院提出上訴狀(須附繕本)。
告訴人或被害人對於判決如有不服具備理由請求檢察官上訴者，其上訴期間之計算係
以檢察官收受判決正本之日期為準。
                                    法院書記官  莊  素  美
中    華    民    國    九十    年      七      月        三十一        日
刑法第三百四十九條
收受贓物者，處三年以下有期徒刑、拘役或五百元以下罰金。
搬運、寄藏、故買贓物或為牙保者，處五年以下有期徒刑、拘役或科或併科一千元以
下罰金。
因贓物變得之財物，以贓物論。


司法院資訊處製作；財團法人民間司法改革基金會備份。
